臺灣臺北地方法院刑事裁定　
111年度聲更一字第14號
聲  請  人
即  被  告  楊政緯


上列聲請人即被告楊政緯因妨害名譽等案件（110年度易字第396
號、第596號），聲請交付法庭錄音光碟，本院裁定駁回（111年
度聲字第1222號）後，聲請人提起抗告，嗣經臺灣高等法院於中
華民國111年9月30日，以111年度抗字第1493號裁定撤銷原裁定
並發回本院，本院更行裁定如下：
    主  文
聲請人於繳納相關費用後，准予轉拷交付本院一一○年度易字第
三九六號、第五九六號案件民國一一一年五月十七日準備程序期
日、一一一年六月十七日審理期日之法庭錄音光碟，並禁止聲請
人再行轉拷利用。
其餘聲請駁回。
    理  由
一、聲請意旨詳如交付法庭錄音光碟聲請狀及刑事抗告狀。
二、按當事人及依法得聲請閱覽卷宗之人，因主張或維護其法律
    上利益，得於開庭翌日起至裁判確定後6個月內，繳納費用
    聲請法院許可交付法庭錄音內容，法院組織法第90條之1第1
    項前段定有明文。又當事人及依法得聲請閱覽卷宗之人，因
    主張或維護其法律上利益，聲請交付法庭錄音內容時，應敘
    明理由，由法院為許可與否之裁定；法院受理前項聲請，如
    認符合聲請人要件，並在聲請期間內提出，且就所主張或維
    護法律上之利益已敘明者，除法令另有排除規定外，應予許
    可；持有法庭錄音、錄影內容之人，就取得之錄音、錄影內
    容，不得散布、公開播送，或為非正當目的使用，法庭錄音
    錄影及其利用保存辦法第8條第1項、第2項、第4項亦規定明
    確。是當事人及依法得聲請交付法庭錄音或錄影內容光碟之
    人，如因主張或維護其法律上利益，且無法令規定得不予許
    可或限制聲請閱覽、抄錄或攝影卷內文書之情形者，得於開
    庭翌日起至裁判確定後6個月內，繳納費用聲請法院許可交
    付法庭錄音或錄影內容，以維其訴訟權益。
三、經查：
　㈠聲請人楊政緯為本院110年度易字第396號、第596號被告，於
    111年7月27日具狀聲請交付上開案件於111年1月11日、同年
    5月17日準備程序期日、111年6月17日審理期日之法庭錄音
    光碟，係於法定期限內為之，核符前揭法院組織法第90條之
    1第1項前段之規定。
　㈡又其於刑事抗告狀及補正理由狀中業已敘明為以111年5月17
    日勘驗程序錄音證明告訴人提告時所檢附之證物非聲請人所
    為，另告訴人於同年6月17日審理期日筆錄漏載告訴人重要
    陳述內容，而影響該案件之判決，故有聲請上開錄音之必要
    ，經核洵屬維護其法律上利益之理由，且其此部分聲請並無
    依法令規定得不予許可或限制聲請閱覽、抄錄或攝影卷內文
    書之情形，依上開說明，應予准許，爰裁定於繳納相關費用
    後，准予轉拷交付上開法庭錄音光碟，並依法院辦理聲請交
    付法庭錄音錄影內容應行注意事項第6點規定，禁止聲請人
    再行轉拷利用。
　㈢至聲請人請求交付111年1月11日準備程序期日之法庭錄音光
    碟部分，惟由聲請意旨觀之，聲請人未敘明此部分理由及其
    有何主張或維護與本案有關之法律上利益之必要性，且經本
    院通知補正，然聲請人僅重申請求上開111年5月17日準備程
    序期日、111年6月17日審理期日之法庭錄音光碟之理由，仍
    未就請求交付111年1月11日準備程序期日之法庭錄音光碟為
    任何說明，致本院無從具體審酌個案情節，而決定此部分是
    否允其聲請。揆諸前揭規定及說明，聲請人上開聲請自有未
    當，應予駁回。
據上論斷，依刑事訴訟法第220條，裁定如主文。　
中　　華　　民　　國　　111 　年　　11　　月　　30　　日
　　　　　　　　　刑事第十三庭  法　官　林鈺珍
以上正本證明與原本無異。
如不服本裁定，應於裁定送達後5日內向本院提出抗告狀。因疫
情而遲誤不變期間，得向法院聲請回復原狀。
                                書記官  陳乃瑄
中　　華　　民　　國　　111 　年　　12　　月　　1 　　日